【裁判字號】    98,審易,1394
【裁判日期】    980731
【裁判案由】    恐嚇
【裁判全文】
臺灣高雄地方法院刑事判決            98年度審易字第1394號
公  訴  人  臺灣高雄地方法院檢察署檢察官
被      告  乙○○
選任辯護人  焦文城律師
            施秉慧律師
上列被告因恐嚇案件，經檢察官提起公訴（98年度偵字第14091
號），本院改依簡式審判程序審理，判決如下：
    主  文
乙○○犯恐嚇危害安全罪，處拘役伍拾日，如易科罰金，以新臺
幣壹仟元折算壹日。緩刑貳年。扣案如附表編號1 至3 所示之物
沒收。
    事實及理由
一、按本件被告乙○○所犯係死刑、無期徒刑、最輕本刑為3 年
    以上有期徒刑以外之罪，其於本院審理中就被訴事實為有罪
    之陳述，經本院告知簡式審判程序之旨，並聽取公訴人、被
    告及其辯護人之意見後，認無不得或不宜改依簡式審判程序
    進行之處，爰依刑事訴訟法第273 條之1 第1 項，裁定本件
    改行簡式審判程序，合先敘明。
二、本件犯罪事實及證據，除證據部分補充「被告於本院審理中
    之自白」外，餘均引用檢察官起訴書之記載，如附件。
三、核被告所為，係犯刑法第305 條之恐嚇危害安全罪。爰審酌
    被告因遭科處行政罰鍰，竟未思循合法途徑進行申訴，而以
    前開恐嚇告訴人方式表達其不滿，所為實欠缺法治觀念，然
    念其犯後終能坦承犯行，態度尚佳，且無任何前科紀錄，有
    臺灣高等法院被告前案紀錄表在卷可稽，素行良好，並已與
    告訴人達成和解（當庭向告訴人道歉，並給付告訴人新臺幣
    1 萬元，見本院98年7 月17日審判筆錄）等一切情狀，量處
    如主文所示之刑，並諭知易科罰金之折算標準，以示懲儆。
    查被告前未曾犯罪受有期徒刑以上刑之宣告，業如前述，並
    已與告訴人達成和解，顯露悔悟之意，復僅因一時短於思慮
    ，致觸犯本件犯行，信其經此刑之宣告及偵審程序後，應知
    警惕而無再犯之虞，本院因認暫不執行其刑為當，爰依刑法
    第74條第1 項第1 款之規定，併予宣告緩刑2 年，以啟自新
    。扣案如附表編號1 至3 所示之物，均係被告所有，業據其
    於本院審理中陳述在卷，且係供本件犯罪所用之物，爰依刑
    法第38條第1 項第2 款規定，併予宣告沒收。至扣案如附表
    編號4 、5 所示之物，則非供被告恐嚇告訴人所用，是不為
    沒收之宣告，附此敘明。
據上論斷，應依刑事訴訟法第273 條之1 第1 項、第299 條第1
項前段、第310 條之2 、第454 條第2 項，刑法第305 條、第41
條第1 項前段、第74條第1 項第1 款、第38條第1 項第2 款，刑
法施行法第1 條之1 ，判決如主文。
本案經檢察官陳麗琇到庭執行職務。
中    華    民    國    98    年    7     月    31    日
                  刑事第十庭    法  官  陳君杰
以上正本證明與原本無異。
如不服本判決應於收受判決後10日內向本院提出上訴書狀，並應
敘述具體理由。其未敘述上訴理由者，應於上訴期間屆滿後20日
內向本院補提理由書(均須按他造當事人之人數附繕本)「切勿逕
送上級法院」。
中    華    民    國    98    年    7     月    31    日
                                書記官  李承悌
附錄本判決論罪之法條：
刑法第305條
以加害生命、身體、自由、名譽、財產之事，恐嚇他人致生危害
於安全者，處2 年以下有期徒刑、拘役或300 元以下罰金。
附表：
┌──┬───────────────────┬───┐
│編號│扣案物品                              │數量  │
├──┼───────────────────┼───┤
│1   │信封袋                                │1 個  │
├──┼───────────────────┼───┤
│2   │香奠白包                              │1 個  │
├──┼───────────────────┼───┤
│3   │書寫「早死早投胎、全家死光光」之冥紙  │1 張  │
├──┼───────────────────┼───┤
│4   │環保局公文                            │2 紙  │
├──┼───────────────────┼───┤
│5   │劃撥繳款收據                          │1 紙  │
└──┴───────────────────┴───┘
附件：
臺灣高雄地方法院檢察署檢察官起訴書
                                     98年度偵字第14091號
    被      告  乙○○  男  43歲（民國○○年○月○日生）
                        住高雄縣燕巢鄉○○村○○○街21號
                        國民身分證統一編號：Ｚ000000000號
上列被告因恐嚇案件，已經偵查終結，認應該提起公訴，茲將犯
罪事實及證據並所犯法條分敘如下：
        犯罪事實
一、乙○○與黃素蓮為夫妻，乙○○因不滿高雄縣政府環境保護
    局（以下稱高雄縣環保局）之承辦人員以黃素蓮名下車號41
    57-KG號自用小客車之駕駛人，於民國97年5月8日在高雄縣
    鳳山市○○路與青年路口亂丟煙蒂違反廢棄物清理法為由，
    對車主黃素蓮科處罰鍰，竟於98年3月11日在高雄海軍官校
    郵局寄送罰鍰繳交證明予高雄縣環保局辦理銷案時，基於恐
    嚇之犯意，在信封內放置1張白色奠儀包（內有1張冥紙，上
    面書寫「早死早投胎、全家死光光」），於信封上指名由高
    雄縣環保局承辦人員丙○○收受，以此加害生命、身體安全
    之惡害加以恫嚇，使丙○○因此心生畏懼。
二、案經丙○○訴由高雄縣政府警察局仁武分局報告偵辦。
        證據並所犯法條
一、證據清單
┌──┬─────────────┬────────────────┐
│編號│證據方法                  │待證事實                        │
├──┼─────────────┼────────────────┤
│1   │被告之供述                │上開奠儀包及冥紙係被告連同繳款證│
│    │                          │明置於信封內一同寄交丙○○收受。│
├──┼─────────────┼────────────────┤
│2   │證人丙○○於警詢及偵查之證│1、上開奠儀包及冥紙係連同被告之 │
│    │述                        │   繳款證明置於信封內寄交丙○○ │
│    │                          │   收受。                       │
│    │                          │2、丙○○因此心生畏懼。         │
├──┼─────────────┼────────────────┤
│3   │1、扣案之掛號信封、環保局 │1、被告以寄交奠儀包及書寫「早死 │
│    │   公文、繳款收據、奠儀包 │   早投胎、全家死光光」之冥紙寄 │
│    │   、冥紙。               │   交丙○○之方式而施以惡害之通 │
│    │2、上開物品之照片2張。    │   知。                         │
│    │                          │2、繳款收據及公文於收摺後之寬度 │
│    │                          │   明顯窄於奠儀包之寬度，被告顯 │
│    │                          │   無誤置奠儀包於信封內而不知之 │
│    │                          │   可能性。                     │
└──┴─────────────┴────────────────┘
二、核被告乙○○所為係犯刑法第305條恐嚇危害安全罪嫌。
三、依刑事訴訟法第251條第1項提起公訴。
    此  致
臺灣高雄地方法院
中    華    民    國    98    年    5     月    26    日
                              檢  察  官  甲  ○  ○
上正本證明與原本無異
中    華    民    國    98    年    6     月    3     日
                              書  記  官  董  芳  君
所犯法條
中華民國刑法第305條
（恐嚇危害安全罪）
以加害生命、身體、自由、名譽、財產之事，恐嚇他人致生危害
於安全者，處2年以下有期徒刑、拘役或3百元以下罰金。


司法院資訊處製作；財團法人民間司法改革基金會備份。
